臺灣臺中地方法院民事判決　九十三年度重訴字第五五號
　　原　　　告　丁○○
　　被　　　告　丙○○
　　　　　　　　甲○○
　　　　　　　　戊○○
　　　　　　　　乙○○
　　　　　　　　己○○
右當事人間請求損害賠償事件，由本院刑事庭移送前來，本院於民國九十三年四月二
十七日言詞辯論終結，判決如左：
    主      文
被告應連帶給付原告新台幣貳仟萬零貳仟伍佰元，及自民國九十三年三月二十七日起
至清償日止，按週年利率百分之五計算之利息。
訴訟費用由被告連帶負擔。
本判決於原告以新台幣貳佰伍拾萬元為被告供擔保後，得假執行。
    事實及理由
一、本件被告均未於言詞辯論期日到場，亦未提出書狀作何聲明或陳述，核無民事訴
    訟法第三百八十六條各款所列情形，爰依原告之聲請，由其一造辯論而為判決。
二、原告起訴原聲明求為「被告應給付原告新台幣（下同）二千萬零二千五百元，及
    自起訴狀繕本送達翌日起至清償日止，按年息百分之五計算之利息」之判決，嗣
    於訴狀送達被告後，原告於九十三年四月二十七日言詞辯論時，當庭陳明就上開
    利息請求之起算日部分變更為自九十三年三月二十七日起算，核為減縮應受判決
    事項之聲明，合於民事訴訟法第二百五十五條第一項第三款之規定，應予准許，
    合先敘明。
三、原告主張：被告丙○○、甲○○、戊○○、乙○○、己○○與訴外人林盛吉（按
    即被訴常業詐欺刑事案件之共同被告）、自稱「楊經理」、「陳經理」及綽號「
    阿水」、「小寶」等不詳姓名年籍成年男子多人，於民國九十年初起共組「刮刮
    樂」詐欺集團，其方式係分別以「香港賽馬協會彩券局聯合委員委會」、「數碼
    互動娛樂科技有限公司」、「松柏資訊娛樂科技有限公司」、「中旅衛星科技控
    股有限公司」、「東方資訊科技有限公司」、「美亞育樂科技有限公司」等虛構
    之公司名義，寄送各類不實之「刮刮樂」抽獎廣告予不特定之人，佯稱刮中獎金
    ，使收受該廣告之人誤認自己確已中獎，而撥打電話查詢時，接聽電話之成員即
    向被害人詐稱中獎應先行繳交保證金、所得稅、入會費、手續費、律師訴訟預備
    金、會計師見證費等各項名目之款項，始能領取彩金等不實藉口，要求被害人匯
    款，俟被害人依約匯款至附表所示之各該人頭帳戶後，即再向被害人詐稱仍需再
    行匯款，被害人不疑有他，並再依指示匯款，而以此方式向不特定人詐財。其中
    被告丙○○負責在大陸地區福建省廈門市招攬接聽電話之人員，並負責接聽電話
    以供行騙對象聯絡查詢，另被告甲○○、戊○○、乙○○及己○○則依「楊經理
    」、「陳經理」指示，持「楊經理」及「陳經理」交付之存摺、提款卡，負責提
    領詐得匯入指定帳戶之款項，致其於接獲通知後，誤以為中獎，乃依電話聯絡指
    示，多次匯款至如附表所載之各該指定帳戶內（被告詐騙方式及原告匯款過程分
    詳如附表所示），總計受被告詐騙損害之金額達二千萬零二千五百元。而其匯款
    後，並由被告戊○○帶領被告甲○○、乙○○、己○○等人分別至臺北、桃園、
    新竹、臺中、嘉義、臺南等地之郵局提款，再將領得之款項交由「陳經理」、「
    楊經理」集中統籌分配所得，嗣因其依指示先行匯款後，獎金均無下文，始知受
    騙。被告既共同以上開詐欺不法行為，使其誤信而數次匯款至如附表所示各該帳
    戶內，致受有二千萬零二千五百元之損害，則依民法第一百八十四條第一項及第
    一百八十五條第一項之規定，自應連帶負損害賠償責任。並聲明：（一）被告應
    連帶給付原告二千萬零二千五百元及自九十三年三月二十七日起至清償日止，按
    年息百分之五計算之利息；（二）願供擔保，請准宣告假執行。
四、原告主張之前開事實，有本院九十二年度訴字第二○四六號及臺灣高等法院台中
    分院九十三年度上訴字第一四四號刑事判決附卷可參，而被告經合法通知，既均
    未於言詞辯論期日到場，亦未提出準備書狀爭執，依民事訴訟法第二百八十條第
    三項前段、第一項前段之規定，視同自認該等事實，是自堪信原告之主張為真正
    。從而，原告本於共同侵權行為法則，請求被告連帶給付二千萬零二千五百元及
    自九十三年三月二十七日起至清償日止，按週年利率百分之五計算之利息，為有
    理由，應予准許。
五、原告陳明願供擔保，請求宣告假執行，核無不合，爰酌定相當擔保金額，予以准
    許。
六、據上論結，原告之訴為有理由，依民事訴訟法第三百八十五條第一項前段、第八
    十五條第二項、第三百九十條第二項、第三百九十三條第二項，判決如主文。
中　　　華　　　民　　　國　　九十三　　年　　　五　　　月　　 十七　　 日
                              臺灣臺中地方法院民事第二庭
~B法　　　官　吳美蒼
附表：
┌──┬───┬────┬──────┬────┬────────────┐
│編號│被害人│匯款金額│匯入之金融機│匯款日期│     備        註       │
│    │姓  名│        │構帳戶名稱  │        │                        │
├──┼───┼────┼──────┼────┼────────────┤
│ 一 │丁○○│十萬元  │宗景承郵局帳│九十一年│被害人於九十一年八月廿二│
│    │      │        │戶          │八月廿六│日接獲姓名年籍不詳之人偽│
│    │      │        │﹝帳號：0020│日      │以「松柏娛樂資訊科技股份│
│    │      │        │0000000000﹞│        │有限公司」名義寄送之刮刮│
│    │      ├────┼──────┼────┤樂彩券及週年慶文宣，佯稱│
│    │      │三十五萬│王錫川郵局帳│九十一年│可刮中獎金或獎品，使被害│
│    │      │元      │戶          │八月廿六│人誤認自己確已中獎，即刮│
│    │      │        │﹝帳號：0281│日      │中該公司酬賓參獎港幣廿五│
│    │      │        │0000000000﹞│        │萬元（約新臺幣【下同】一│
│    │      ├────┼──────┼────┤百萬元），而被害人誤以為│
│    │      │八萬零五│楊信強郵局帳│九十一年│中獎而撥打文宣上之兌獎電│
│    │      │百元    │戶          │八月廿六│話查詢時，接聽電話之成員│
│    │      │        │﹝帳號：0141│日      │要求被害人先將身分證影本│
│    │      │        │0000000000﹞│        │及中獎單傳真至高雄分公司│
│    │      ├────┼──────┼────┤，並向被害人詐稱需繳交所│
│    │      │六十二萬│錢信育郵局帳│九十一年│得稅、入會費及手續費，始│
│    │      │二千元  │戶          │八月廿八│能領取彩金等不實藉口，俟│
│    │      │        │﹝帳號：0020│日      │被害人依約匯入宗景承、王│
│    │      │        │0000000000﹞│        │錫川、楊信強等帳戶後，渠│
│    │      ├────┼──────┼────┤等即再向被害人佯稱該協會│
│    │      │(1)九十五│劉明佳郵局帳│(1)九十一│幫被害人簽注香港六合彩，│
│    │      │  萬元  │戶          │  年八月│博得彩金約二億元，需繳交│
│    │      │        │﹝帳號：0091│  廿八日│佣金、保證金、行賄香港政│
│    │      │        │0000000000﹞│        │府官員及彩球技術人員等不│
│    │      │(2)一百萬│            │(2)九十一│實名目共二千萬元，要求被│
│    │      │  元    │            │  年八月│害人再匯款，並為謀求被害│
│    │      │        │            │  三十日│人之信任，復寄送三張支票│
│    │      ├────┼──────┼────┤予被害人，充作彩金預付款│
│    │      │(1)九十五│王俊豪郵局帳│(1)九十一│，致被害人信以為真，因而│
│    │      │  萬元  │戶          │  年八月│陷於錯誤，先後將款項匯入│
│    │      │        │﹝帳號：0091│  廿八日│指定帳戶，總計匯入二千萬│
│    │      │        │0000000000﹞│        │二千五百元。            │
│    │      │(2)一百萬│            │(2)九十一│                        │
│    │      │  元    │            │  年八月│                        │
│    │      │        │            │  三十日│                        │
│    │      │(3)一百萬│            │(3)九十一│                   │
│    │      │  元    │            │  年九月│                        │
│    │      │        │            │  四日  │                        │
│    │      ├────┼──────┼────┤                        │
│    │      │九十五萬│楊國偉郵局帳│九十一年│                        │
│    │      │元      │戶          │八月廿八│                        │
│    │      │        │﹝帳號：0031│日      │                        │
│    │      │        │0000000000﹞│        │                        │
│    │      ├────┼──────┼────┤                        │
│    │      │一百萬元│童英豪郵局帳│九十一年│                        │
│    │      │        │戶          │九月二日│                        │
│    │      │        │﹝帳號：0091│        │                        │
│    │      │        │0000000000﹞│        │                        │
│    │      ├────┼──────┼────┤         │
│    │      │一百萬元│洪茂村郵局帳│九十一年│                        │
│    │      │        │戶          │九月二日│                        │
│    │      │        │﹝帳號：0031│        │                        │
│    │      │        │0000000000﹞│        │                        │
│    │      ├────┼──────┼────┤                        │
│    │      │(1)一百萬│張維有郵局帳│(1)九十一│                        │
│    │      │  元    │戶          │  年九月│                        │
│    │      │        │﹝帳號：0091│  四日  │                        │
│    │      │        │0000000000﹞│        │                        │
│    │      │(2)一百萬│            │(2)九十一│                        │
│    │      │  元    │            │  年九月│                        │
│    │      │        │            │  九日  │                        │
│    │      │(3)一百萬│            │(3)九十一│                        │
│    │      │  元    │            │  年九月│                        │
│    │      │        │            │  十三日│                        │
│    │      ├────┼──────┼────┤                        │
│    │      │(1)一百萬│蔣唐緯郵局帳│(1)九十一│                        │
│    │      │  元    │戶          │  年九月│                        │
│    │      │        │﹝帳號：0141│  九日  │                        │
│    │      │        │0000000000﹞│        │                        │
│    │      │(2)一百萬│            │(2)九十一│                        │
│    │      │  元    │            │  年九月│                        │
│    │      │        │            │  十三日│                        │
│    │      ├────┼──────┼────┤                        │
│    │      │(1)一百萬│林春封郵局帳│(1)九十一│                        │
│    │      │  元    │戶          │  年九月│                        │
│    │      │        │﹝帳號：0020│  九日  │                        │
│    │      │        │0000000000﹞│        │                        │
│    │      │(2)一百萬│            │(2)九十一│                        │
│    │      │  元    │            │  年九月│                        │
│    │      │        │            │  十三日│                        │
│    │      ├────┼──────┼────┤                        │
│    │      │(1)一百萬│林皆源郵局帳│(1)九十一│                        │
│    │      │  元    │戶          │  年九月│                        │
│    │      │        │﹝帳號：0031│  九日  │                        │
│    │      │        │0000000000﹞│        │                        │
│    │      │(2)一百萬│            │(2)九十一│                        │
│    │      │  元    │            │  年九月│                        │
│    │      │        │            │  十三日│                        │
│    │      ├────┼──────┼────┤                        │
│    │      │一百萬元│李坤良郵局帳│九十一年│                        │
│    │      │        │戶          │九月十三│                        │
│    │      │        │﹝帳號：0121│日      │                        │
│    │      │        │0000000000﹞│        │                        │
│    │      ├────┼──────┼────┤                        │
│    │      │一百萬元│許崇義郵局帳│九十一年│                        │
│    │      │        │戶          │九月十三│                        │
│    │      │        │﹝帳號：0021│日      │                        │
│    │      │        │0000000000﹞│        │                        │
└──┴───┴────┴──────┴────┴────────────┘
右為正本係照原本作成
如對本判決上訴，須於判決送達後二十日內，向本院提出上訴狀，同時表明上訴理由
；如已於本判決宣示後送達前提起上訴者，應於判決送達後十日內補具上訴理由，並
按他造當事人之人數附繕本。
中　　　華　　　民　　　國　　九十三　　年　　　五　　　月　　  十七　　日
~B法院書記官　黃舜民
